臺灣高雄地方法院交通事件裁定　　　　　　　　　　九十三年度交聲字第二九一號
　　原處分機關　高雄市政府交通事件裁決處
　　異　議　人　乙　○
　　即受處分人
右列受處分人因違反道路交通管理處罰條例案件，對於高雄市政府於九十三年五月二
十日所為之處分（原處分案號：高市府交裁字第三二—00000000號、第三二
—00000000號、第三二—00000000號、第三二—00000000
號、第三二—00000000號），聲明異議，本院裁定如左：
    主  文
原處分關於高市府交裁字第裁三二—00000000號之裁決撤銷，乙○不罰。
其餘異議駁回。
    理  由
一、本件異議意旨略以：異議人即受處分人乙○（下稱異議人）固係ＶＪ—二六八九
    號自用小客車車主，然該自用小客車自民國八十七年十一月間即出借予案外人甲
    ○○使用，從而，本件逕行舉發如附表所示之違規事實裁罰對象應係甲○○等情
    ，爰聲明異議，請求撤銷原處分。
二、高市府交裁字第裁三二—00000000號裁決即附表編號二部分：
（一）按法院受理有關交通事件，準用刑事訴訟法之規定，道路交通管理處罰條例第
      八十九條定有明文；次按被告未經審判證明有罪確定前，推定其為無罪，犯罪
      事實應依證據認定之，無證據不得推定其犯罪事實，刑事訴訟法第一百五十四
      條亦定有明文。
（二）本件逕行舉發如附表編號二所示之違規事實，裁罰機關對於ＶＪ—二六八九自
      用小客車之違規時間、違規地點均付之闕如，且經本院向高雄市政府交通局函
      索該裁決書所據之舉發通知單或相片等相關資料，亦均無法提出，此有該局九
      十三年七月一日高市交裁字第○九三○○一七七一九號函可稽，則本件裁罰機
      關遽認ＶＪ—二六八九自用小客車有前開違規事實，顯屬無據，揆諸前揭說明
      ，即應為有利於異議人之認定，本院認異議人此部分異議為有理由，自應將此
      部分處分撤銷，改諭知異議人不罰，以資適法。
三、高市府交裁字第三二—00000000號、第三二—00000000號、第
    三二—00000000號、第三二—00000000號即附表編號一、三、
    四、五部分：
（一）按汽車駕駛人，行車速度，超過規定之最高時速者，處新臺幣一千二百元以上
  二千四百元以下罰鍰，又汽車駕駛人，駕駛汽車有不遵守道路交通標誌、標線
      、號誌之指示者，處新臺幣九百元以上一千八百元以下罰鍰，道路交通管理處
      罰條例第四十條第一項、第六十條第二項第三款分別定有明文；次按本條例關
      於汽車駕駛人之處罰，如應規責於車輛所有人者，處罰車輛所有人，又逕行舉
      發違反道路交通管理事件，經汽車所有人依通知單之應到案日期前到案，並告
      知違規駕駛人姓名、身分證統一編號及住址者，處罰機關應即另行通知違規駕
      駛人到案依法處理，逾應到案日期，處罰機關應依同條例第八十五條第三項規
      定處罰該汽車所有人，道路交通管理處罰條例第八十五條第三款、違反道路交
      通管理事件統一裁罰基準及處理細則第二十四條分別定有明文。
（二）經查，前開ＶＪ—二六八九號自用小客車確有如附表編號一、三、四、五所示
      違規事實而經警方逕行開單告發，此為異議人所不爭執，復有高雄市政府警察
      局舉發違反道路交通管理事件通知單四份（均附有相片）在卷可憑。雖異議人
      陳稱：前開違規事實應裁罰案外人即該車之借用人甲○○一節，然異議人既未
      依通知單之應到案日期前告知處罰機關違規駕駛人姓名、年籍，復無法舉證證
      明該甲○○是否即為如附表編號一、三、四、五違規事實之汽車駕駛人，從而
      ，依照前開說明，裁罰機關因而裁處車主即異議人如附表編號一、三、四、五
      備註欄所示之罰鍰，並無不當，異議人此部分異議為無理由，應予以駁回。
（三）雖異議人聲請傳訊並拘提證人甲○○，然本院傳訊甲○○，傳票均因「經常不
      在，通知未領，無法投遞」（二次）、「應送達處所查無此人」（一次）遭退
      回而未能到庭，且依比例原則（異議人交付該車並未過戶仍為車主，依照前開
      規定本應受罰，若其有前開主張，亦應由其自負舉證責任，而不宜由國家公權
      力介入）考量本案尚無拘提之必要，自不再加以傳訊或拘提。又異議人雖舉證
      人陳茂輝證明確有出借前開車輛之事，然縱使陳茂輝證明該車確出借予甲○○
      ，亦無法因此遽認如附表所示編號一、二、四、五違規事實之汽車駕駛人即為
      甲○○，是本院認為無加以傳訊之必要，均予敘明。
四、據上論斷，應依道路交通案件處理辦法第十九條、第二十條前段，裁定如主文。
中      華      民      國    九十三    年      八      月      九      日
                              臺灣高雄地方法院交通法庭
                                  法  官  黃呈熹
右正本證明與原本無異。
如不服本裁定，應於裁定送達後五日內，向本院提出抗告狀。
                                  書記官   梁瑜玲
中    華    民    國      九十三      年      八      月      九      日
附表
┌──┬──────┬─────┬─────┬─────┬───────┐
│編號│裁決書案號  │違規時間  │違規地點  │違規事實  │備註          │
├──┼──────┼─────┼─────┼─────┼───────┤
│一  │高雄市府交裁│八十八年三│高雄市博愛│紅燈超越停│一、違反道路交│
│    │字第三二—六│月三日二十│路、崇德路│止線臨時停│通管理處罰條例│
│    │○○一一○二│二時五分  │口        │車        │第六十條第二項│
│    │二號        │          │          │          │第三款規定。  │
│    │            │          │          │          │二、罰鍰新台幣│
│    │            │          │          │          │一千八百元整。│
│    │            │          │          │   │              │
├──┼──────┼─────┼─────┼─────┼───────┤
│二  │高雄市府交裁│八十八年三│不詳      │汽車行車超│一、違反道路交│
│    │字第三二—六│月十六日不│          │速二十公里│通管理處罰條例│
│    │○○一七八三│詳時間    │          │以上      │第四十條第一項│
│    │一號        │          │          │          │規定。        │
│    │            │          │          │          │二、罰鍰新台幣│
│    │            │          │          │          │二千四百元整。│
│    │            │          │          │          │              │
├──┼──────┼─────┼─────┼─────┼───────┤
│三  │高雄市府交裁│八十八年二│高雄市中正│紅燈超越停│一、違反道路交│
│    │字第三二—七│月二十六日│一路、凱旋│止線臨時停│通管理處罰條例│
│    │○○五七四○│十六時二十│路口      │車        │第六十條第二項│
│    │八號        │三分      │          │          │第三款規定。  │
│    │       │          │          │          │二、罰鍰新台幣│
│    │            │          │          │          │一千八百元整。│
│    │            │          │          │          │              │
├──┼──────┼─────┼─────┼─────┼───────┤
│四  │高雄市府交裁│八十八年二│高雄市五福│汽車行車超│一、違反道路交│
│    │字第三二—七│月二十五日│一路、和平│速二十公里│通管理處罰條例│
│    │○○六五二六│四時六分  │路口      │以上      │第四十條第一項│
│    │九號        │          │          │          │規定。        │
│    │            │          │          │          │二、罰鍰新台幣│
│    │            │          │          │          │二千四百元整。│
│    │            │          │          │          │              │
│    │            │          │          │          │              │
├──┼──────┼─────┼─────┼─────┼───────┤
│五  │高雄市府交裁│八十八年三│高雄市民族│紅燈超越停│一、違反道路交│
│    │字第三二—七│月十四日二│路、六合路│止線臨時停│通管理處罰條例│
│    │○○七一五七│時三十五分│口        │車        │第六十條第二項│
│    │五號        │          │          │          │第三款規定。  │
│    │            │          │          │          │二、罰鍰新台幣│
│    │            │          │          │          │一千八百元整  │
│    │            │          │          │          │              │
└──┴──────┴─────┴─────┴─────┴───────┘
